臺灣臺中地方法院臺中簡易庭小額民事判決
110年度中原小字第25號
原      告  臺灣產物保險股份有限公司台中分公司

法定代理人  廖原益  
訴訟代理人  方建閔  
被      告  潘伊寗  
上列當事人間請求損害賠償事件，本院於民國110年10月26日言
詞辯論終結，判決如下：
    主      文
被告應給付原告新臺幣24,592元，及自民國110年7月14日起至清
償日止，按週年利率百分之5計算之利息。
原告其餘之訴駁回。
訴訟費用新臺幣1,000元由被告負擔新臺幣510元，餘由原告負擔
。
本判決原告勝訴部分得假執行。
    事實及理由
壹、程序事項
    被告經合法通知，無正當理由未於言詞辯論期日到場，核無
    民事訴訟法第386條所列各款情形，爰依原告之聲請，由其
    一造辯論而為判決。
貳、實體事項
一、原告主張：被告於民國109年7月1日17時35分許，駕駛車牌
    號碼000-0000號自小客車(下稱肇事車輛) ，行經臺中市○○
    區○道○號北向212公里駛入台74線匝道處時，疏未注意車前
    狀況及保持安全距離，自後追撞伊所承保之訴外人鄭官泰所
    有，並由訴外人孫韻婷駕駛之車牌號碼0000-00號自小客車
    （下稱系爭車輛），致系爭車輛受損，因而支出修復費用新
    臺幣（下同）47,920元（含零件費用25,920元、工資費用10
    ,800元、烤漆費用11,200元）。伊已依保險契約悉數賠付予
    鄭官泰，爰依保險法第53條第1項及侵權行為之法律關係提
    起本件訴訟等語，並聲明：被告應給付原告47,920元，及自
    起訴狀繕本送達翌日起至清償日止，按週年利率百分之5計
    算之利息。
二、被告未於言詞辯論期日到場，亦未提出書狀作任何聲明或陳
    述。
三、得心證之理由
  ㈠原告主張之上開事實，業據提出與其所述相符之國道公路警
    察局道路交通事故當事人登記聯單、道路交通事故現場圖、
    任意險理賠計算書、聯發汽車修配廠車輛委修單、乙全汽車
    材料有限公司貨物寄存單、系爭車輛照片、統一發票、系爭
    車輛行車執照、駕駛執照為證（見臺灣南投地方法院110年
    度投小字第171號卷【下稱投院卷】第19-41頁），並有道路
    交通事故初步分析研判表、事故現場草圖、調查報告表㈠、㈡
    、調查紀錄表在卷足參（見本院卷第53-62頁）；而被告就
    原告主張之上開事實，已於相當時期受合法通知，而於言詞
    辯論期日不到場，亦未提出任何準備書狀爭執，依民事訴訟
    法第280條第3項準用同條第1項之規定，視同自認，堪信原
    告主張為真。
  ㈡按因故意或過失，不法侵害他人之權利者，負損害賠償責任
    ；汽車、機車或其他非依軌道行駛之動力車輛，在使用中加
    損害於他人者，駕駛人應賠償因此所受之損害；汽車行駛時
    ，駕駛人應注意車前狀況，並隨時採取必要之安全措施；汽
    車行駛於高速公路、快速公路或設站管制之道路，不遵使用
    限制、禁止、行車管制及管理事項之管制規則而未保持安全
    距離，處汽車駕駛人3,000元以上6,000元以下罰鍰，民法第
    184條第1項前段、第191條之2前段、道路交通安全規則第94
    條第3項、道路交通管理處罰條例第33條第1項第2款分別定
    有明文。本件被告駕車行經上開路段時，應注意車前狀況，
    隨時保持可煞停之安全距離，且無不能注意之情事，竟疏未
    注意，致毀損原告所承保之系爭車輛，顯見被告確有未注意
    車前狀況，隨時保持可煞停距離之過失甚明，且該過失行為
    與系爭車輛之損害間具有相當因果關係，依上開規定，被告
    自應負過失侵權行為損害賠償之責。
  ㈢次按不法毀損他人之物者，被害人得請求賠償其物因毀損所
    減少之價額，民法第196條定有明文。所謂因毀損減少之價
    額，得以修復費用為估定之標準，但以必要者為限，例如修
    理材料以新品換舊品應予折舊（最高法院77年度第9次民事
    庭會議決議意旨參照）。又按被保險人因保險人應負保險責
    任之損失發生，而對於第三人有損失賠償請求權者，保險人
    得於給付賠償金額後，代位行使被保險人對於第三人之請求
    權，保險法第53條第1項前段亦有明文。經查：
　⒈本件被告因過失不法毀損系爭車輛，且原告業依保險契約賠
    付予被保險人鄭官泰，原告自得依保險法第53條第1項及侵
    權行為之法律關係，請求被告賠償系爭車輛因此所受之損害
    。
　⒉原告主張系爭車輛因本件事故受損，支出修復費用47,920元
    （含零件費用25,920元、工資費用10,800元、烤漆費用11,2
    00元）云云，固據提出前開聯發汽車修配廠車輛委修單、乙
    全汽車材料有限公司貨物寄存單為證（見投院卷第25-33頁
    ）。惟原告請求系爭車輛之零件費用，既係以新零件更換被
    損害之舊零件，揆諸前揭說明，即非屬必要費用而應扣除零
    件折舊部分。而依行政院所頒「固定資產耐用年數表」及「
    固定資產折舊率表」之規定，非運輸業客車耐用年數為5年
    ，依定率遞減法每年折舊千分之369，其最後1年之折舊額，
    加歷年折舊累計額，其總和不得超過該資產成本原額10分之
    9，故已逾耐用年數之自小客車仍有相當於新品資產成本百
    分之10之殘值。查系爭車輛係於100年7月出廠，有系爭車輛
    行車執照在卷可憑（見投院卷第41頁），堪認系爭車輛自出
    廠至本件事故發生時即109年7月1日，實際使用期間已逾5年
    折舊年數，則該車零件部分應僅餘新品價值之百分之10，是
    原告得請求之零件修理費用應為2,592元（計算式：25,920×
    1/10＝2,592），復加計不生折舊問題之工資10,800元、烤漆
    11,200元，共計系爭車輛之損害額為24,592元（計算式：2,
    592＋10,800＋11,200＝24,592），故原告請求被告給付系爭車
    輛之合理修復費用24,592元，實屬可採，逾此範圍之請求，
    應屬無據。
  ㈢末按給付無確定期限者，債務人於債權人得請求給付時，經
    其催告而未為給付，自受催告時起，負遲延責任。其經債權
    人起訴而送達訴狀，或依督促程序送達支付命令，或為其他
    相類之行為者，與催告有同一之效力；又遲延之債務，以支
    付金錢為標的者，債權人得請求依法定利率計算之遲延利息
    。但約定利率較高者，仍從其約定利率；應付利息之債務，
    其利率未經約定，亦無法律可據者，週年利率為百分之5，
    民法第229條第2項、第233條第1項及第203條分別定有明文
    。本件原告對被告之侵權行為損害賠償債權，核屬無確定期
    限之給付，自應經原告之催告而未為給付，被告始負遲延責
    任。準此，原告請求被告自起訴狀繕本送達之翌日即110年7
    月14日起（見本院卷第23頁）至清償日止，按週年利率百分
    之5計算之利息，洵屬可採，應予准許。
四、綜上所述，原告依保險法第53條第1項及侵權行為之法律關
    係，請求被告給付24,592元，及自110年7月14日起至清償日
    止，按週年利率百分之5計算之利息，為有理由，應予准許
    ，逾此範圍之請求，為無理由，應予駁回。
五、本判決原告勝訴部分，係適用小額訴訟程序所為被告敗訴之
    判決，依民事訴訟法第436條之20規定，應依職權宣告假執
    行；併依同法第436條之19規定，確定其訴訟費用額為1,000
    元。
六、本件事證明確，兩造其餘攻擊防禦方法及所提之證據，經本
    院審酌後，認與判決結果不生影響，爰不逐一論駁，併予敘
    明。
七、訴訟費用負擔之依據：民事訴訟法第79條。
中　　華　　民　　國　　110 　年　　11　　月　　11　　日
                  臺灣臺中地方法院臺中簡易庭
                                  法　官　傅可晴
以上為正本係照原本作成。
如不服本判決，應於送達後廿日內，以判決違背法令為理由，向
本院提出上訴狀並表明上訴理由 (上訴理由應表明一、原判決所
違背之法令及其具體內容；二、依訴訟資料可認為原判決有違背
法令之具體事實) ，如於本判決宣示後送達前提起上訴者，應於
判決送達後廿日內補提上訴理由書（須附繕本）。
中　　華　　民　　國　　110 　年　　11　　月　　15　　日
                                  書記官  錢  燕